---
title: "stock_price_prediction_NVDA"
author: "Chinguun"
date: "`r Sys.Date()`"
output:
  html_document: default
  pdf_document: default
---

```{r setup, include=FALSE}
knitr::opts_chunk$set(echo = TRUE)
```

## NVIDIA Corp хувьцааны үнийг таамаглах нь

quantmod, tseries, timeSeries, forecast зэрэг сангуудыг ашиглан дурын хувьцаанд /энэ жишээнд NVIDIA компаний хувьцааг авав/ хугацааны цуваан өгөгдлийг ашиглан ирээдүйн ханшид анализ, шинжилгээ хийцгээе. 


```{r}
##Importing Required Packages буюу хэрэгцээт санг дуудна
library(quantmod)
library(tseries)
library(timeSeries)
library(forecast)
```

#### Санхүүгийн вэбсайтаас /yahooFinance/ өгөгдлийг дуудна

```{r}
##Importing Dataset from Finance Websites...(Default yahoo)
getSymbols('NVDA', from = '2022-01-01', to = '2023-01-01')
View(NVDA)
```

#### Ханшийн түүхэн өгөгдлийг графикаар илэрхийлье

```{r}
#class(NVDA)

chartSeries(NVDA, subset = 'last 9 months', type = 'auto')
addBBands()
```

#### Өгөгдөл доторх багануудад утга оноож тус бүрд плот үүсгэе. 

```{r}
##Assigning columns of dataset  
Open_prices = NVDA[,1]
High_prices = NVDA[,2]
Low_prices = NVDA[,3]
Close_prices = NVDA[, 4]
Volume_prices = NVDA[,5]
Adjusted_prices = NVDA[,6]

par(mfrow = c(2,3))

plot(Open_prices, main = 'Opening Price of Stocks')
plot(High_prices, main = 'Highest Price of Stocks')
plot(Low_prices, main = 'Lowest Price of Stocks')
plot(Close_prices, main = 'Closing Price of Stocks')
plot(Volume_prices, main = 'Volume of Stocks')
plot(Adjusted_prices, main = 'Adjusted Price of Stocks')

Predic_Price = Adjusted_prices
```

#### Үнийг таамаглах нь

```{r}
#class(Predic_Price)

######## Finding the Linear Relation between observations ########

par(mfrow = c(1,2))
Acf(Predic_Price, main = 'ACF for differenced Series')
Pacf(Predic_Price, main = 'PACF for differenced Series ', col = '#cc0000')
Auto_cf = Acf(Predic_Price, plot = FALSE)
Auto_cf
PAuto_cf = Pacf(Predic_Price, plot = FALSE)
PAuto_cf

print(adf.test(Predic_Price))
```

#### Өгөөжийн таамаглал

```{r}
################### Prediction of Return #######################

return_NVDA <- 100*diff(log(Predic_Price))

NVDA_return_train <- return_NVDA[1:(0.9*length(return_NVDA))]

NVDA_return_test <- return_NVDA[(0.9*length(return_NVDA)+1):length(return_NVDA)]

auto.arima(NVDA_return_train, seasonal = FALSE)

fit <- Arima(NVDA_return_train, order = c(1,0,0))

preds <- predict(fit, n.ahead = (length(return_NVDA) - (0.9*length(return_NVDA))))$pred
preds
```

#### Урьдчилан таамагласан үр дүн

```{r}
################## Forecasting Predicted Result ##################

test_forecast <- forecast(fit,h = 15)
test_forecast

par(mfrow = c(1,1))
plot(test_forecast, main = "Arima forecast for Nividia Stock")

  accuracy(preds, NVDA_return_test)
```
